【裁判字號】    89,易,1854
【裁判日期】    890920
【裁判案由】    毀損
【裁判全文】
臺灣臺北地方法院刑事判決                        八十九年度易字第一八五四號
    公  訴  人  臺灣臺北地方法院檢察署檢察官
    被      告  乙○○
右列被告因毀損案件，經檢察官提起公訴（八十九年度偵字第一三一九三號），本院
判決如左：
    主      文
乙○○損壞他人之機車坐墊及機車儀表板各壹面，足以生損害於他人，處拘役貳拾伍
日；如易科罰金，以參佰元折算壹日。
    事      實
一、緣乙○○與甲○○間因互助會之事有債務上之糾紛。乙○○於民國八十九年五月
    二十七日下午八時三十分許，至台北市○○區○○路一一七號甲○○租屋處尋找
    甲○○未果，見甲○○所有之車牌號碼ＡＺＷ－一七０號（起訴書誤載為ＡＺＮ
    －一七０號）重機車置放於該處騎樓下，竟基於毀損之故意，持美工刀一把割破
    該機車坐墊，復行潑灑不明之紅色液體，並隨手拿起路邊鐵條砸破該機車儀表板
    ，損壞該車之坐墊及儀表板各一面，足以生損害於甲○○。
二、案經甲○○訴由台北市政府警察局萬華分局報請台灣台北地方法院檢察署檢察官
    偵查起訴。
    理      由
一、訊據被告乙○○矢口否認有毀損之犯行，辯稱：當日並無前往該處找尋告訴人甲
    ○○，此事應係別人所為，與伊無關云云。經查：右揭事實，迭據告訴人甲○○
    於警訊、偵訊及本院審理中指訴明確，核與現場目擊之證人李文彬證稱：「有看
    到她（乙○○）進去找甲○○：：我在一一五號，他是進去一一七號。她大罵後
    就拿出一把刀割甲○○機車椅墊，並以鐵棍打油表，她由皮包拿出一罐東西來潑
    機車，機車整個都紅紅的。」等情相符（見偵查卷第八頁反面、第二十三頁反面
    ），並有照片及車籍作業系統－查詢認可資料等件可資佐證；再參諸被告與證人
    並無何故舊恩怨關係，業據被告及證人供述在卷，若非被告所為，證人當不至為
    此陳述而設詞誣攀故陷被告入罪，是被告所辯，顯係卸責之詞，不足採信。本件
    事證明確，被告犯行堪以認定，應予依法論科。
二、核被告乙○○所為，係犯刑法第三百五十四條之毀損罪。爰審酌其素行、犯罪之
    動機、目的、手段、生活狀況、智識程度、所損壞財物之價值暨犯罪後猶飾詞圖
    卸，態度不佳等一切情狀，量處如主文所示之刑，並諭知易科罰金之折算標準，
    以示懲儆。至被告用以損壞該車坐墊及儀表板之美工刀及鐵條，雖為供犯罪所用
    之物，惟既無任何證據證明為被告所有，爰不宣告沒收，附此敘明。
據上論斷，應依刑事訴訟法第二百九十九條第一項前段，刑法第三百五十四條、第四
十一條，罰金罰鍰提高標準條例第一條前段、第二條，判決如主文。
本案經檢察官陳錫柱到庭執行職務。
中    華    民    國      八十九      年      九      月        二十    日
      臺灣臺北地方法院刑事第四庭
                                          法  官  黃紹紘
右正本證明與原本無異。
如不服本判決，應於判決送達後十日內，向本院提出上訴狀。
                                          書記官  劉新怡
中    華    民    國      八十九      年      九       月    二十八     日
附錄本案論罪科刑法條全文
刑法第三百五十四條
毀棄、損壞前二條以外之他人之物或致令不堪用，足以生損害於公眾或他人者，處二
年以下有期徒刑、拘役或五百元以下罰金。


司法院資訊處製作；財團法人民間司法改革基金會備份。
